【裁判字號】    97,訴,424
【裁判日期】    971222
【裁判案由】    毒品危害防制條例
【裁判全文】
臺灣宜蘭地方法院刑事判決               97年度訴字第424號
公  訴  人  臺灣宜蘭地方法院檢察署檢察官
被      告  甲○○
上列被告因違反毒品危害防制條例案件，經檢察官提起公訴（97
年度毒偵字第431、503號），經本院裁定進行簡式審判程序，爰
不經通常審判程序判決如下：
    主  文
甲○○施用第一級毒品，累犯，處有期徒刑壹年貳月；又施用第
一級毒品，累犯，處有期徒刑壹年貳月。應執行有期徒刑壹年捌
月。
    事  實
一、甲○○前因施用毒品案件，經本院以87年度毒聲字第141號
    裁定送觀察、勒戒，於民國87年10月27日執行完畢後，認無
    繼續施用毒品傾向，由臺灣宜蘭地方法院檢察署檢察官以88
    年度偵緝字第51號為不起訴處分確定；再因施用毒品案件，
    經本院以87年度毒聲字第216號裁定送觀察、勒戒，認無繼
    續施用毒品傾向，由臺灣宜蘭地方法院檢察署檢察官以88年
    度偵字第940、1811號為不起訴處分確定；又因施用毒品案
    件，經本院以89年度毒聲字第277號裁定送強制戒治，於89
    年10月25日停止強制戒治後，嗣經撤銷強制戒治，於91年1
    月17日強制戒治執行完畢，而該次施用毒品犯行，經本院於
    89年9月14日，以89年度訴字第87號刑事判決判處有期徒刑1
    年3月；又因施用毒品案件，經本院於90年7月19日，以90年
    度易字第345號刑事判決判處有期徒刑10月確定，並與上開
    有期徒刑1年3月接續執行後，於92年11月20日假釋出監，於
    93年1月21日假釋期滿，以已執行論。甲○○另因妨害自由
    案件，經臺灣高等法院於94年6月22日，以94年度上更一字
    第68號刑事判決判處有期徒刑1年確定；再因施用毒品案件
    ，經臺灣高等法院於94年8月4日，以94年度上訴字第1699號
    刑事判決判處有期徒刑10月確定；另因傷害案件，經本院於
    95年4月20日，以94年度簡上字第72號刑事判決判處有期徒
    刑4月確定，並與上開妨害自由案件有期徒刑1年、毒品案件
    有期徒刑10月，經本院以96年度聲減字第53號裁定減刑並定
    應執行刑有期徒刑1年；再因施用毒品案件，經本院於94年
    12月1日，以94年度訴字第385號刑事判決判處有期徒刑1年2
    月確定；另因竊盜案件，經本院於95年2月4日，以94年度易
    字第325號刑事判決判處有期徒刑11月；又因施用毒品案件
    ，經本院於95年2月25日，以95年度易字第3號刑事判決判處
    有期徒刑4月確定，並與上開毒品案件有期徒刑1年2月、竊
    盜案件有期徒刑11月，經本院以96年度聲減字第52號裁定減
    刑並定應執行刑有期徒刑1年1月。上開有期徒刑1年、1年1
    月接續執行後，於97年2月5日假釋出監並付保護管束，保護
    管束期間應至97年7月12日期滿。
二、詎甲○○於假釋期間中猶不知悔改，竟先後基於施用第一級
    毒品海洛因（下稱海洛因）之犯意，先後為下列行為：
    (一)97年4月8日往前回溯24小時內某日時，在宜蘭縣五結鄉○
    街路99之38號住處內，以將海洛因摻入香菸燃燒吸食煙霧之
    方式，施用海洛因1次；(二)97年4月30日往前回溯1、2日內某
    日時，在上開住處內，以將海洛因摻入香菸燃燒吸食煙霧之
    方式，施用海洛因1次。嗣其先後於97年4月8日、同年月30
    日至臺灣宜蘭地方法院觀護人室採集尿液送鑑定之結果，均
    呈嗎啡陽性反應，始知悉上情。
三、案經臺灣宜蘭地方法院檢察署檢察官自動檢舉偵查起訴。
    理  由
一、訊據被告甲○○於本院審理中，對於上開施用毒品海洛因犯
    行均坦承不諱，且其先後於97年4月8日、同年月30日至臺灣
    宜蘭地方法院檢察署觀護人室採集尿液送鑑定之結果，均呈
    嗎啡陽性反應，有臺灣宜蘭地方法院檢察署施用毒品犯受保
    護管束人尿液檢體監管紀錄表、臺灣檢驗科技股份有限公司
    濫用藥物檢驗報告各2份在卷可證。又按諸一般人服用毒品
    海洛因後經人體代謝，約30分鐘後會在尿液中檢驗出嗎啡，
    百分之八十的代謝物，會在24小時內排出，但如果吸食量較
    大或代謝較慢者，72小時內仍有可能自尿液中測出微量嗎啡
    反應，有法務部調查局92年8月18日調科壹字第09262609080
    函附卷可稽，是被告於97年4月8日採集尿液送驗後，其尿液
    呈嗎啡陽性反應，足認被告於採尿前往前回溯24小時內某日
    時，確有施用海洛因犯行，是被告之自白要與事實相符，足
    堪採信。又被告前因施用毒品案件，經本院以87年度毒聲字
    第141號裁定送觀察、勒戒，於87年10月27日執行完畢後，
    認無繼續施用毒品傾向，由臺灣宜蘭地方法院檢察署檢察官
    以88年度偵緝字第51號為不起訴處分確定，再因施用毒品案
    件，經本院以87年度毒聲字第216號裁定送觀察、勒戒，認
    無繼續施用毒品傾向，由臺灣宜蘭地方法院檢察署檢察官以
    88年度偵字第940、1811號為不起訴處分確定，又因施用毒
    品案件，經本院以89年度毒聲字第277號裁定送強制戒治，
    於89年10月25日停止強制戒治後，嗣經撤銷強制戒治，於91
    年1月17日強制戒治執行完畢，而該次施用毒品犯行，經本
    院於89年9月14日，以89年度訴字第87號刑事判決判處有期
    徒刑1年3月，又因施用毒品案件，經本院於90年7月19日，
    以90年度易字第345號刑事判決判處有期徒刑10月確定，再
    因施用毒品案件，經臺灣高等法院於94年8月4日，以94 年
    度上訴字第1699號刑事判決判處有期徒刑10月確定，再因施
    用毒品案件，經本院於94年12月1日，以94年度訴字第385
    號刑事判決判處有期徒刑1年2月確定，又因施用毒品案件，
    經本院於95年2月25日，以95年度易字第3號刑事判決判處有
    期徒刑4月確定，有卷附臺灣高等法院被告前案紀錄表可參
    。依上所述，本件事證明確，被告施用毒品犯行堪以認定，
    應依法論科。
二、查海洛因為毒品危害防制條例第2條第2項第1款所規定之第
    一級毒品，不得擅自施用，核被告前開施用海洛因之行為，
    係犯毒品危害防制條例第10條第1項施用第一級毒品罪。被
    告施用行為前持有海洛因之低度行為，為其施用之高度行為
    所吸收，不另論罪。被告所犯上開施用第一級毒品罪2罪，
    犯意各別，行為互殊，應予分論併罰。查被告甲○○前因施
    用毒品案件，經本院於以89年度訴字第87號刑事判決判處有
    期徒刑1年3月，又因施用毒品案件，經本院以90年度易字第
    345號刑事判決判處有期徒刑10月確定，並與上開有期徒刑1
    年3月接續執行後，於92年11月20日假釋出監，於93年1月21
    日假釋期滿，有卷附臺灣高等法院被告前案紀錄表可按，其
    受有期徒刑之執行完畢，5年內再犯法定刑有期徒刑以上之
    上開2罪，為累犯，均依法加重其刑。爰審酌被告前經毒品
    危害防制條例觀察、勒戒及強制戒治等程序，再經本院就其
    施用毒品犯行判處有期徒刑後，竟再犯本件施用毒品犯行，
    顯見其已無法依憑己力拔除毒癮，惟念其坦承犯行，態度良
    好及施用情形等一切情狀，各就其所犯上開2罪分別量處如
    主文所示之刑，並定其應執行之刑，以示懲儆。
據上論斷，應依刑事訴訟法第273條之1第1項、第299條第1項前
段，毒品危害防制條例第10條第1項，刑法第11條前段、第47 條
第1項、第51條第5款，判決如主文。
本案經檢察官郭欣怡到庭執行職務
中    華    民    國    97    年    12    月    22    日
                  刑事第四庭法  官  辜漢忠
以上正本證明與原本無異。
如不服本判決應於收受送達後十日內向本院提出上訴書狀，並應
敘述具體理由；其未敘述上述理由者，應於上訴期間屆滿後二十
日內向本院補提理由書(均須按他造當事人之人數附繕本)「切勿
逕送上級法院」。
                            書記官  許麗汝
中    華    民    國    97    年    12    月    23    日
附錄本案論罪科刑法條全文：
毒品危害防制條例第10條第1項
施用第一級毒品者，處 6 月以上 5 年以下有期徒刑。


司法院資訊處製作；財團法人民間司法改革基金會備份。
